臺灣桃園地方法院刑事判決
110年度訴字第1443號
公  訴  人  臺灣桃園地方檢察署檢察官 
被      告  許富程



            邱庭煒




共      同
選任辯護人  許子豪律師
上列被告因毒品危害防制條例案件，經檢察官提起公訴（110年
度偵字第37936號、110年度偵字第37937號、110年度偵字第4242
8號、110年度偵字第42429號），本院判決如下：
    主  文
壹、許富程部分：
一、許富程犯如附表編號一至八「罪名、宣告刑及追徵」欄所示
    之罪，各處如該等編號「罪名、宣告刑及追徵」欄所示之刑
    及追徵。應執行有期徒刑肆年貳月。追徵部分併執行之。
二、扣案之iPHONE SE手機壹支（內含SIM卡壹張）沒收。
貳、邱庭煒犯如附表編號一至七「罪名、宣告刑及追徵」欄所示
    之罪，各處如該等編號「罪名、宣告刑及追徵」欄所示之刑
    及追徵。應執行有期徒刑肆年。追徵部分併執行之。
    事  實
一、許富程、邱庭煒均明知愷他命係毒品危害防制條例第2條第2
    項第3款所列管之第三級毒品，不得販賣；而許富程竟以其
    所有之iPHONE SE手機1支（內含SIM卡壹張，下稱本案手機
    ）作為販賣毒品之聯繫工具，於與後述之購毒者聯繫後，就
    ㈠至㈦部分，與邱庭煒共同基於販賣第三級毒品之犯意聯絡，
    就㈧部分則基於販賣第三級毒品之犯意，為以下各次犯行：
  ㈠許富程負責提供愷他命予邱庭煒後，邱庭煒即於民國110年4
    月29日下午6時3分許，騎乘車牌號碼000-0000號普通重型機
    車，前往桃園市○○區○○○街000號後門，以新臺幣（下同）4,
    000元之價格，販賣2公克（起訴書記載為4公克，經檢察官
    當庭更正）之愷他命予王福鈞，再與許富程對分該次販毒所
    得價金。
  ㈡許富程負責提供愷他命予邱庭煒後，邱庭煒即於110年5月4日
    晚間7時許，騎乘車牌號碼000-0000號普通重型機車，前往
    桃園市○○區○○○街000號後門，以1,700元之價格，販賣1公克
    之愷他命予彭聖文後，再與許富程對分該次販毒所得價金。
  ㈢許富程負責提供愷他命予邱庭煒後，邱庭煒即於110年5月5日
    晚間7時12分許，騎乘車牌號碼000-0000號普通重型機車，
    前往桃園市○○區○○○街000號後門，以1,700元之價格，販賣1
    公克之愷他命予彭聖文後，再與許富程對分該次販毒所得價
    金。
  ㈣許富程負責提供愷他命予邱庭煒後，邱庭煒即於110年9月6日
    下午5時31分許，騎乘車牌號碼000-0000號普通重型機車，
    前往桃園市○○區○○路00巷00號，以1,600元之價格，販賣1公
    克之愷他命予彭聖文後，再與許富程對分該次販毒所得價金
    。
  ㈤許富程負責提供愷他命予邱庭煒後，邱庭煒即於110年9月29
    日中午12時59分許，騎乘車牌號碼000-0000號普通重型機車
    ，前往桃園市○○區○○路00巷00號，以1,600元之價格，販賣1
    公克之愷他命予彭聖文後，再與許富程對分該次販毒所得價
    金。
  ㈥許富程負責提供愷他命予邱庭煒後，邱庭煒即於110年9月29
    日下午5時46分許，騎乘車牌號碼000-0000號普通重型機車
    ，前往桃園市○○區○○路00巷00號，以1,600元之價格，販賣1
    公克之愷他命予彭聖文後，再與許富程對分該次販毒所得價
    金。
  ㈦許富程負責提供愷他命予邱庭煒後，邱庭煒即於110年10月2
    日下午4時20分許，騎乘車牌號碼000-0000號普通重型機車
    ，前往桃園市○○區○○路00巷00號，以1,600元之價格，販賣1
    公克之愷他命予彭聖文後，再與許富程對分該次販毒所得價
    金。
  ㈧許富程於110年10月1日晚間7時45分許至同日晚間7時54分許
    ，在桃園市○○區○○路00巷00號，以5,100元之價格，販賣3公
    克之愷他命予彭聖文後，彭聖文即於同日晚間7時57分許，
    匯款前揭毒品價金至許富程所有之玉山商業銀行股份有限公
    司（下稱玉山銀行）帳號0000000000000號帳戶。
二、案經桃園市政府警察局中壢分局報告臺灣桃園地方檢察署檢
    察官偵查起訴。
    理  由
壹、程序部分：
一、按被告以外之人於審判外之言詞或書面陳述，除法律有規定
    者外，不得作為證據；被告以外之人於審判外之陳述，經當
    事人於審判程序同意作為證據，法院審酌該言詞陳述或書面
    陳述作成時之情況，認為適當者，亦得為證據；當事人、代
    理人或辯護人於法院調查證據時，知有第159條第1項不得為
    證據之情形，而未於言詞辯論終結前聲明異議者，視為有前
    項之同意。刑事訴訟法第159條第1項及第159條之5分別定有
    明文。本判決下列所引用被告以外之人於審判外之陳述（含
    書面陳述），被告許富程、邱庭煒及辯護人，於本院準備程
    序中已同意上開證據具有證據能力（本院卷第129頁），而
    被告許富程、邱庭煒、辯護人、檢察官迄於言詞辯論終結前
    亦未就證據能力聲明異議，本院審酌上開證據資料作成時之
    情況，尚無違法、不當或顯不可信情況，認作為證據應屬適
    當，依刑事訴訟法第159條之5，應認前揭供述證據均有證據
    能力。
二、本判決以下所引用之非供述證據，均與本件事實具有自然關
    聯性，且核屬書證、物證性質，又查無事證足認有違背法定
    程序或經偽造、變造所取得等證據排除之情事，復經本院依
    刑事訴訟法第164條、第165條踐行物證、書證之調查程序，
    況檢察官、被告許富程、邱庭煒、辯護人對此部分之證據能
    力亦均不爭執，是堪認均具有證據能力。
貳、實體部分：
一、認定事實
    上開犯罪事實，業據被告許富程、邱庭煒於偵查及審理均坦
    承不諱（警詢、偵訊部分見附表「卷證資料」欄，審理部分
    ，見本院卷第30、38、128、188-189頁），並有如附表「卷
    證出處」欄所示各供述與非供述證據可佐，足認被告許富程
    、邱庭煒之自白與事實相符，是本案犯罪事實，堪為認定。
    綜上所述，被告許富程、邱庭煒犯行明確，應依法論科。
二、論罪科刑
  ㈠論罪：
    核被告許富程、邱庭煒所為，均係犯毒品危害防制條例第4 
    條第3 項之販賣第三級毒品罪。
  ㈡共同正犯：
    就附表編號1至7之犯罪事實，被告許富程、邱庭煒，有犯意
    聯絡與行為分擔，為共同正犯。
  ㈢罪數：
    被告許富程、邱庭煒所犯各次販賣第三級毒品罪，犯意各別
    ，行為互殊，應分論併罰。
  ㈣關於刑之減輕說明：
  1.被告許富程、邱庭煒對本案各次販賣第三級毒品犯行，於偵
    查及本院審理中均自白不諱，業如前述，均應依毒品危害防
    制條例第17條第2 項規定，減輕其刑。
  2.被告許富程、邱庭煒不依刑法第59條酌減其刑之說明：
  ⑴按刑法第59條規定之酌量減輕其刑，必須犯罪另有特殊之原
    因與環境，在客觀上足以引起一般同情，認為即使予以宣告
    法定最低度刑，猶嫌過重者，始有其適用。此所謂法定最低
    度刑，固包括法定最低本刑；惟遇有其他法定減輕之事由者
    ，則應係指適用其他法定減輕事由減輕其刑後之最低度刑而
    言。倘被告別有法定減輕事由者，應先適用法定減輕事由減
    輕其刑後，猶認其犯罪之情狀顯可憫恕，即使科以該減輕後
    之最低度刑仍嫌過重者，始得適用刑法第59條規定酌量減輕
    其刑。
  ⑵經查，本案被告許富程、邱庭煒販賣第三級毒品犯行，業依
    前述減輕事由減輕其刑後，法定最低刑度已有所降低；且被
    告許富程、邱庭煒本案客觀犯行，各別販賣毒品之次數非少
    ，助長毒品施用之程度非低，對社會治安潛藏高度風險，實
    未見有何特殊原因與環境足以引起一般同情，當無再援引刑
    法第59條之規定減輕其刑之餘地。辯護人為被告許富程、邱
    庭煒之利益，主張本案應適用刑法第59條再行減刑等語（本
    院卷第121頁），難認可採。
  ㈤爰以行為人責任為基礎，審酌被告許富程、邱庭煒違反國家
    對於杜絕毒品犯罪之禁令，知悉其等所販售者為法所禁止之
    毒品，且亦知該等毒品戕害身心，對人體健康危害至鉅，一
    經染毒，極易成癮，影響社會治安非淺，竟仍為本案各次犯
    行，助長施用毒品行為氾濫猖獗，應予非難；然衡酌被告許
    富程、邱庭煒於偵、審中均坦承犯行，非毫無悛悔之意，犯
    後態度良好，兼衡各次販賣毒品金額、各被告所犯次數、犯
    罪情節及素行，於本院自陳之智識程度、家庭經濟狀況及相
    關資料，以及被告許富程、邱庭煒、辯護人、檢察官之量刑
    意見等一切情狀，就所犯各罪分別量處如附表「罪名、宣告
    刑及追徵」欄所示之刑，並考量被告許富程、邱庭煒所犯數
    罪之犯罪類型相同，行為態樣、手段、動機均相似之情形，
    定應執行之刑如主文壹之一、貳所示。
  ㈥至辯護人、被告許富程、邱庭煒主張本案應宣告緩刑等語（
    本院卷第190-191頁），惟本案判決所定應執行刑度，不符
    合緩刑規定，礙難憑採。
三、沒收：
  ㈠犯罪所得：
    被告許富程、邱庭煒對分犯罪事實一㈠至㈦所示各次毒品交易
    價金，就犯罪事實一㈧所示價金，則由被告許富程個人取得
    一節，業已說明如上，並有被告許富程、邱庭煒於本院之陳
    述可稽（本院卷第31、128-129頁），爰以此金額認定被告
    許富程、邱庭煒本案之犯罪所得。並考量被告被告許富程、
    邱庭煒本案販毒所得並未扣案，應已與本身固有之金錢混同
    ，性質上無從就原始犯罪所得為沒收，應屬刑法第38條之1
    第3 項所稱不能沒收之情形，爰宣告追徵被告許富程、邱庭
    煒之犯罪所得如附表「罪名、宣告刑及追徵」欄所示。
  ㈡被告許富程本案販賣毒品所用之本案手機1支，為被告許富程
    本案販賣毒品所用之犯罪工具，爰予宣告沒收。
  ㈢至於其他扣案物品，未見與本案犯罪事實相關，不另予宣告
    沒收。
據上論斷，應依刑事訴訟法第299 條第1 項前段，判決如主文。
本案經檢察官劉威宏提起公訴，檢察官林欣怡到庭執行職務。
中    華    民    國   111    年     6    月     22   日
                  刑事第四庭   審判長法   官  黃柏嘉   

                                     法   官  涂偉俊
     
                                     法   官  張羿正   
以上正本證明與原本無異。
如不服本判決應於收受判決後20日內向本院提出上訴書狀，並應
敘述具體理由。其未敘述上訴理由者，應於上訴期間屆滿後20日
內向本院補提理由書(均須按他造當事人之人數附繕本)「切勿逕
送上級法院」。 
　　　　　　　      　　　　　　　　 書記官　 蔡忠晏
中　　華　　民　　國　　111 　年　　6 　　月　　22　　日
附錄論罪科刑法條
毒品危害防制條例第4條
製造、運輸、販賣第一級毒品者，處死刑或無期徒刑；處無期徒
刑者，得併科新臺幣三千萬元以下罰金。
製造、運輸、販賣第二級毒品者，處無期徒刑或十年以上有期徒
刑，得併科新臺幣一千五百萬元以下罰金。
製造、運輸、販賣第三級毒品者，處七年以上有期徒刑，得併科
新臺幣一千萬元以下罰金。
製造、運輸、販賣第四級毒品者，處五年以上十二年以下有期徒
刑，得併科新臺幣五百萬元以下罰金。
製造、運輸、販賣專供製造或施用毒品之器具者，處一年以上七
年以下有期徒刑，得併科新臺幣一百五十萬元以下罰金。
前五項之未遂犯罰之。



編號 犯罪事實 卷證出處 罪名、宣告刑及追徵 1 如犯罪事實ㄧ㈠所載。 ◎許富程110年10月20日偵訊筆錄（110偵37936卷第95-99頁） ◎許富程110年12月7日偵訊筆錄（110偵37936卷第155-156頁；110偵42428卷第163-164頁；110偵42429卷第155-157頁） ◎邱庭煒110年12月7日偵訊筆錄（110偵37936卷第149-151頁；110偵42428卷第157-159頁；110偵42429卷第161-162頁） ◎王福鈞110年10月20日警詢筆錄（110偵37937卷第56頁；110偵42428卷第86頁；110偵42429卷第86頁） ◎王福鈞110年11月25日偵訊筆錄（110偵37937卷第163-164頁；110偵37936卷第141-142頁） ◎監視器截圖照片（110偵37936卷第67-68頁） 壹、許富程共同販賣第三級毒品，處有期徒刑參年陸月。未扣案之犯罪所得新臺幣貳仟元追徵。 貳、邱庭煒共同販賣第三級毒品，處有期徒刑參年陸月。未扣案之犯罪所得新臺幣貳仟元追徵。 2 如犯罪事實ㄧ㈡所載。 ◎許富程110年12月7日偵訊筆錄（110偵37936卷第155-156頁；110偵42428卷第163-164頁；110偵42429卷第155-157頁） ◎邱庭煒110年12月7日偵訊筆錄（110偵37936卷第149-151頁；110偵42428卷第157-159頁；110偵42429卷第161-162頁） ◎彭聖文110年11月22日偵訊筆錄（110 偵37936卷第133-134頁） ◎彭聖文110年12月9日偵訊筆錄（110偵37937卷第181-182頁；110偵42428卷第169-170頁；110偵42429卷第175-176頁） ◎監視器截圖照片（110偵37936卷第70頁） 壹、許富程共同販賣第三級毒品，處有期徒刑參年陸月。未扣案之犯罪所得新臺幣捌佰伍拾元追徵。 貳、邱庭煒共同販賣第三級毒品，處有期徒刑參年陸月。未扣案之犯罪所得新臺幣捌佰伍拾元追徵。 3 如犯罪事實ㄧ㈢所載。 ◎許富程110年12月7日偵訊筆錄（110偵37936卷第155-156頁；110偵42428卷第163-164頁；110偵42429卷第155-157頁） ◎邱庭煒110年12月7日偵訊筆錄（110偵37936卷第149-151頁；110偵42428卷第157-159頁；110偵42429卷第161-162頁） ◎彭聖文110年11月22日偵訊筆錄（110偵37936卷第133-134頁） ◎彭聖文110年12月9日偵訊筆錄（110偵37937卷第181-182頁；110偵42428卷第169-170頁；110偵42429卷第175-176頁） ◎監視器截圖照片（110偵37936卷第71頁） 壹、許富程共同販賣第三級毒品，處有期徒刑參年陸月。未扣案之犯罪所得新臺幣捌佰伍拾元追徵。 貳、邱庭煒共同販賣第三級毒品，處有期徒刑參年陸月。未扣案之犯罪所得新臺幣捌佰伍拾元追徵。 4 如犯罪事實ㄧ㈣所載。 ◎許富程110年12月7日偵訊筆錄（110偵37936卷第155-156頁；110偵42428卷第163-164頁；110偵42429卷第155-157頁） ◎邱庭煒110年10月20日偵訊筆錄（110偵37937卷第118頁）　 ◎邱庭煒110年12月7日偵訊筆錄（110偵37936卷第149-151頁；110偵42428卷第157-159頁；110偵42429卷第161-162頁） ◎彭聖文110年10月16日警詢筆錄（110偵37937卷第36頁；110偵42428卷第60頁） ◎彭聖文110年11月22日偵訊筆錄（110偵37936卷第133-134頁） ◎監視器截圖照片（110偵37937卷第87-89頁） ◎對話紀錄截圖照片（110偵37937卷第95、109-111頁） 壹、許富程共同販賣第三級毒品，處有期徒刑參年陸月。未扣案之犯罪所得新臺幣捌佰元追徵。 貳、邱庭煒共同販賣第三級毒品，處有期徒刑參年陸月。未扣案之犯罪所得新臺幣捌佰元追徵。 5 如犯罪事實ㄧ㈤所載。 ◎許富程110年12月7日偵訊筆錄（110偵37936卷第155-156頁；110偵42428卷第163-164頁；110偵42429卷第155-157頁） ◎邱庭煒110年10月20日偵訊筆錄（110偵37937卷第119頁）　 ◎邱庭煒110年12月7日偵訊筆錄（110偵37936卷第149-151頁；110偵42428卷第157-159頁；110偵42429卷第161-162頁） ◎彭聖文110年10月16日警詢筆錄（110偵37937卷第37頁；110偵42428卷第61頁） ◎彭聖文110年11月22日偵訊筆錄（110偵37936卷第133-134頁） ◎監視器截圖照片（110偵37937卷第90-91頁）　 壹、許富程共同販賣第三級毒品，處有期徒刑參年陸月。未扣案之犯罪所得新臺幣捌佰元追徵。 貳、邱庭煒共同販賣第三級毒品，處有期徒刑參年陸月。未扣案之犯罪所得新臺幣捌佰元追徵。 6 如犯罪事實ㄧ㈥所載。 ◎許富程110年12月7日偵訊筆錄（110偵37936卷第155-156頁；110偵42428卷第163-164頁；110偵42429卷第155-157頁） ◎邱庭煒110年10月20日偵訊筆錄（110偵37937卷第119頁）　 ◎邱庭煒110年12月7日偵訊筆錄（110偵37936卷第149-151頁；110偵42428卷第157-159頁；110偵42429卷第161-162頁） ◎彭聖文110年10月16日警詢筆錄（110偵37937卷第37頁；110偵42428卷第61頁） ◎彭聖文110年11月22日偵訊筆錄（110偵37936卷第133-134頁） ◎監視器截圖照片（110偵37937卷第92-93頁） 壹、許富程共同販賣第三級毒品，處有期徒刑參年陸月。未扣案之犯罪所得新臺幣捌佰元追徵。 貳、邱庭煒共同販賣第三級毒品，處有期徒刑參年陸月。未扣案之犯罪所得新臺幣捌佰元追徵。 7 如犯罪事實ㄧ㈦所載。 ◎許富程110年12月7日偵訊筆錄（110偵37936卷第155-156頁；110偵42428卷第163-164頁；110偵42429卷第155-157頁） ◎許富程110年12月7日偵訊筆錄（110偵37936卷第155-156頁；110偵42428卷第163-164頁；110偵42429卷第155-157頁）　 ◎邱庭煒110年10月20日偵訊筆錄（110偵37937卷第119-120頁）　 ◎邱庭煒110年12月7日偵訊筆錄（110偵37936卷第149-151頁；110偵42428卷第157-159頁；110偵42429卷第161-162頁）　 ◎彭聖文110年10月16日警詢筆錄（110偵37937卷第37頁；110偵42428卷第61頁） ◎彭聖文110年11月22日偵訊筆錄（110偵37936卷第133-134頁） ◎監視器截圖照片（110偵37937卷第94頁） 壹、許富程共同販賣第三級毒品，處有期徒刑參年陸月。未扣案之犯罪所得新臺幣捌佰元追徵。 貳、邱庭煒共同販賣第三級毒品，處有期徒刑參年陸月。未扣案之犯罪所得新臺幣捌佰元追徵。 8 如犯罪事實ㄧ㈧所載。 ◎許富程110年10月20日警詢筆錄（110偵37936卷第18-19頁） ◎許富程110年10月20日偵訊筆錄（110偵37936卷第97-98頁） ◎邱庭煒110年10月20日偵訊筆錄（110偵37936卷第103-104頁） ◎彭聖文110年11月22日偵訊筆錄（110偵37936卷第134頁） ◎手機翻拍照片（110偵37936卷第65頁） 許富程販賣第三級毒品，處有期徒刑參年陸月。未扣案之犯罪所得新臺幣伍仟壹佰元追徵。